臺灣高雄地方法院刑事裁定
110年度聲簡再字第26號
聲  請  人  鄭全成
即受判決人          

上列聲請人即受判決人因竊盜案件，對於本院93年度簡字第498 
號確定判決，聲請再審，本院裁定如下：
    主  文
再審之聲請駁回。
    理  由
一、聲請再審意旨：如附件刑事聲請再審狀。 
二、按受理再審聲請之法院，應先審查再審之聲請是否具備合法
    條件，若其聲請再審之程序違背規定時，即應以其聲請不合
    法裁定駁回之，刑事訴訟法第433 條定有明文。故必再審之
    聲請合法，始能進而審究其再審有無理由。又刑事訴訟之再
    審制度，係為確定判決認定事實錯誤而設之救濟程序，故為
    受判決人利益聲請再審者，必其聲請合於刑事訴訟法第420
    條第1 項第1 款至第6 款或第421 條所定之情形，始得為之
    ，再審係對確定判決之事實錯誤而為之救濟方法，至於適用
    法律問題則不與焉。詳言之，對於有罪確定判決之救濟程序
    ，依刑事訴訟法規定，有再審及非常上訴二種，前者係為原
    確定判決認定事實錯誤而設立之救濟程序，與後者係為糾正
    原確定判決違背法令者有別，是倘所指摘者，係關於原確定
    判決適用法律不當之情形，核屬非常上訴之範疇，並非聲請
    再審所得救濟。如係以法律適用有無錯誤作為再審事由，因
    無從依再審程序救濟，自與上述法定得聲請再審要件不相符
    合。
三、經查，本件聲請人主張其本案93年度簡字第498號與前案即
    本院92年度易字第1457號為連續犯竊盜罪，則本案應為免訴
    判決，屬違法判決云云，依此觀之，聲請人之主張顯係以原
    確定判決違背法令為由而聲明不服，核屬得否依非常上訴程
    序尋求救濟之範疇，而非指摘原確定判決認定事實有誤，聲
    請人執此事由聲請再審，與刑事訴訟法第420條第1項第1款
    至第6款或第421條所定得聲請再審之情形不符，依上開說明
    ，本件聲請顯無理由，應逕予駁回。
四、末按聲請再審之案件，除顯無必要者外，應通知聲請人及其
    代理人到場，並聽取檢察官及受判決人之意見。但無正當理
    由不到場，或陳明不願到場者，不在此限，刑事訴訟法第42
    9條之2定有明文。本件聲請既有上開程序不合法而無從補正
    之處，顯無通知聲請人到場並聽取檢察官陳述意見之必要，
    併此敘明。
據上論斷，應依刑事訴訟法第433條前段，裁定如主文。
中　　華　　民　　國　　111 　年　　3 　　月　　30　　日
                  刑事第一庭    法　官  賴建旭
以上正本證明與原本無異。
如不服本裁定，應於收受送達後10日內向本院提出抗告狀。
如因疫情而遲誤不變期間，得向法院聲請回復原狀。
中　　華　　民　　國　　111 　年　　3 　　月　　30　　日
                                書記官  陳雅惠
附件：刑事聲請再審狀。